臺灣臺南地方法院刑事附帶民事訴訟判決　
111年度附民字第606號
原    告  陳貞云  



被    告  劉恩銓  
上列被告因洗錢防制法等案件(本院111年度金訴字第551號)，經
原告提起附帶民事訴訟，請求損害賠償，本院於民國111年8月22
日言詞辯論終結，判決如下：
    主  文
被告應給付原告新臺幣陸拾伍萬捌仟零肆拾壹元，及自民國一百
一十一年七月二十二日起至清償日止，按週年利率百分之五計算
之利息。
本判決於原告以新臺幣貳拾壹萬玖仟元為被告供擔保後，得假執
行。
    事實及理由
壹、程序方面：
    按附帶民事訴訟雖具附隨性，但與刑事訴訟仍屬獨立案件，
    應由合議庭另依刑事訴訟法第490條準用第273條之1與第284
    條之1規定，就附帶民事訴訟事件，裁定改由受命法官獨任
    審理，始為適法（臺灣高等法院暨所屬法院108年法律座談
    會刑事類提案第28號研討結果參照）。本件被告之刑事案件
    （本院111年度金訴字第551號），業經本院合議庭裁定由受
    命法官獨任進行簡式審判程序。本件附帶民事訴訟部分，前
    經本院合議庭評議後，認為適宜由受命法官獨任審理，依刑
    事訴訟法第490條準用第273條之1、第284條之1規定裁定由
    受命法官獨任審理，合先敘明。
貳、實體方面：
一、原告起訴主張：被告於民國111年4月14日，以通訊軟體LINE
    ，將其申設之郵局帳號00000000000000號帳戶（下稱系爭帳
    戶）之網路銀行帳號、密碼及BITOPRO(下稱幣託)網站會員
    資料，提供予真實年籍不詳之人。嗣該人所屬詐欺集團成員
    取得上開帳戶資料後，自111年4月18日下午6時許起，以電
    話與原告聯繫，佯稱：訂單有誤，需依指示處理，以取消訂
    單云云，致原告陷於錯誤，依指示於111年4月18日晚間7時2
    8分許起至翌日凌晨0時9分許止，分13次匯款至系爭帳戶內
    ，共受騙匯款新臺幣（下同）658,041元。原告之後察覺受
    騙並報警處理。為此，爰依侵權行為之法律關係，提起本件
    訴訟等語。並聲明：㈠被告應給付原告658,041元，及自刑事
    附帶民事訴訟起訴狀繕本送達翌日起至清償日止，按週年利
    率5％計算之利息。㈡願供擔保請准宣告假執行。
二、被告則以：不是我詐騙原告的，我也沒有這麼多錢，我知道
    我自己有錯，我也可以彌補原告一些，但沒有辦法一次全部
    金額等語，資為抗辯。並聲明：原告之訴駁回。　　　　
三、得心證之理由：　　
　㈠按就刑事訴訟所調查之證據，視為就附帶民事訴訟亦經調查
    ；附帶民事訴訟之判決，應以刑事訴訟判決所認定之事實為
    據，刑事訴訟法第499條第1項、第500條分別定有明文。經
    查，本件原告主張被告提供系爭帳戶及幣託網站會員資料予
    詐欺集團成員後，該詐欺集團成員於上開時間，以上開方式
    詐騙原告，原告因而陷於錯誤而交付上開658,041元款項乙
    節，業據本院以111年度金訴字第551號刑事判決認定在案（
    取捨證據、認定事實等詳如該案刑事判決所示），有該判決
    在卷可佐，揆諸前開說明，自應以上開刑事判決認定被告確
    有上開所述行為事實無疑。
　㈡按因故意或過失，不法侵害他人之權利者，負損害賠償責任
    ；數人共同不法侵害他人之權利者，連帶負損害賠償責任；
    造意人及幫助人，視為共同行為人，民法第184條第1項前段
    、第185條第1項前段、第2項分別定有明文。又連帶債務之
    債權人，得對於債務人中之一人或數人或其全體，同時或先
    後請求全部或一部之給付，民法第273條第1項亦有明文。被
    告將系爭帳戶之網路銀行帳號、密碼及幣託網站會員資料交
    付予他人，係提供犯罪工具幫助詐欺集團成員提領原告遭詐
    騙之款項，視為共同行為人，依前開規定，自應與詐欺集團
    成員就原告所受損害負連帶賠償責任。是原告本於侵權行為
    法律關係，請求被告給付658,041元，為有理由，應予准許
    。
四、綜上所述，原告依侵權行為之法律關係，請求被告給付658,
    041元，及自刑事附帶民事訴訟起訴狀繕本送達翌日即111年
    7月22日（送達證書見本院卷第17頁）起至清償日止，按週
    年利率5％計算之利息，為有理由，應予准許。
五、原告陳明願供擔保，請准宣告假執行，經核並無不合，爰依
    刑事訴訟法第491條第10款準用民事訴訟法第390條第2項規
    定，酌定相當擔保金額宣告之。
六、本件為判決基礎之事證已臻明確，兩造其餘攻擊防禦方法及
    舉證，經本院斟酌後，認為均不足影響本判決之結果，爰不
    逐一論列，附此敘明。
七、本件為刑事附帶民事訴訟，依刑事訴訟法第505條第2項之規
    定，免納裁判費用，且訴訟程序中，兩造並無其他訴訟費用
    之支出，爰不諭知訴訟費用之負擔。　　　　　
中　　華　　民　　國　　111 　年　　9 　　月　　8 　　日
                  刑事第十庭    法　官　潘明彥
以上正本證明與原本無異。
如不服本判決應於收受本判決後20日內向本院提出上訴書狀，並
應敘述具體理由。其未敘述上訴理由者，應於上訴期間屆滿後20
日內向本院補提理由書狀（均須按他造當事人之人數附繕本）「
切勿逕送上級法院」。 
　　　　　　　　　　　　　　　　書記官  蘇豐展
中　　華　　民　　國　　111 　年　　9 　　月　　8 　　日